臺灣高雄地方法院刑事判決
111年度審訴字第505號
公  訴  人  臺灣高雄地方檢察署檢察官
被      告  邵修玄



上列被告因詐欺等案件，經檢察官提起公訴（111年度偵緝字第6
24號、111年度偵緝字第625號、111年度偵字第7934號），被告
於準備程序為有罪之陳述，經徵詢被告及檢察官意見後，本院合
議庭裁定由受命法官依簡式審判程序審理，判決如下：
    主  文
邵修玄犯如附表一編號1至6所示之罪，各處如附表一「主文」欄
所示之刑（含沒收、追徵）。應執行有期徒刑壹年伍月。
    事  實
一、邵修玄明知並無商品可資出售，亦無履約之真意，竟意圖為
    自己不法之所有，基於以網際網路對公眾散布而犯詐欺取財
    罪之犯意，於民國109年8月至同年12月間，在高雄市○○區○○
    街0巷0號住處，以不詳方式，連結網際網路，使用暱稱「陳
    晨」、「吳賢」之帳號登入社群網站臉書，在臉書社團中，
    公開張貼販售Alexander McQueen品牌鞋子（俗稱麥昆鞋）
    、黃金戒指、手機等商品之不實訊息，嗣如附表二所示之陳
    宗仁、鍾佩雯、吳旻宗、陳書亭、翁翊宸、高勝宏等人瀏覽
    該訊息後，與邵修玄聯絡，因而陷於錯誤，而向其購買商品
    ，並依邵修玄指示於附表二所示之時間，匯款如附表二所示
    金額，至謝沛慈所提供之中國信託商業銀行股份有限公司（
    下稱中信銀行）帳號000-000000000000號帳戶（下稱甲帳戶
    ）、中華郵政股份有限公司（下稱郵局）帳號000-00000000
    000000號帳戶（下稱乙帳戶）、尹泉金之郵局帳號000-0000
    0000000000號帳戶（下稱丙帳戶）、張嘉顯所提供之中信銀
    行帳號000000000000號帳戶（下稱丁帳戶）、陳宜芳所提供
    之郵局帳號000-00000000000000號帳戶（下稱戊帳戶）內（
    上開4人涉犯詐欺部分，均由檢察官另為不起訴處分）。嗣
    陳宗仁等6人遲未收得所購買之商品，或收到未裝戒指之空
    盒子，並遭封鎖臉書對話，發現受騙，而報警處理，始循線
    查悉上情。
二、案經鍾佩雯、陳宗仁、吳旻宗、陳書亭告訴由屏東縣政府警
    察局屏東分局報告臺灣屏東地方檢察署陳請臺灣高等檢察署
    高雄檢察分署核轉臺灣高雄地方檢察署；翁翊宸告訴由新北
    市政府警察局板橋分局報告臺灣新北地方檢察署陳請臺灣高
    等檢察署核轉臺灣橋頭地方檢察署，復陳請臺灣高等檢察署
    高雄檢察分署核轉臺灣高雄地方檢察署；高勝宏告訴由高雄
    市政府警察局新興分局報告報告臺灣高雄地方檢察署檢察官
    偵查起訴。
    理  由
一、本件被告邵修玄所犯係死刑、無期徒刑、最輕本刑為3年以
    上有期徒刑以外之罪，其於準備程序進行中就被訴事實均為
    有罪之陳述，經受命法官告知簡式審判程序之旨，並聽取當
    事人之意見後，本院合議庭認無不得或不宜改依簡式審判程
    序進行之情形，爰依刑事訴訟法第273條之1第1項、第284條
    之1規定，裁定由受命法官獨任進行簡式審判程序。是本件
    證據調查依刑事訴訟法第273條之2規定，不受同法第159條
    第1項、第161條之2、第161條之3、第163條之1及第164條至
    170條規定之限制，合先敘明。
二、上開犯罪事實，業據被告邵修玄於本院審理時（審訴卷第26
    3、279、291頁）坦承不諱，核與下列證人即同案被告、告
    訴人、被害人之證述印證相符，且有卷內積極證物存卷可資
    佐證。足認被告前揭任意性自白，核與卷內積極事證，均參
    核相符，堪以採信。　
　㈠證人即同案被告謝沛慈於偵訊（影偵卷第10、11頁）、證人
    即同案被告張嘉顯於警詢（警二卷第7、8頁）、證人即同案
    被告陳宜芳於警詢（警二卷第11、12頁）、偵查（偵五卷第
    55、56頁）、證人即告訴人陳宗仁於警詢（警一卷第17至19
    頁）、證人即告訴人鍾佩雯於警詢（警一卷第11至13頁）、
    證人即告訴人吳旻宗於警詢（警一卷第21至23頁）、證人即
    告訴人陳書亭於警詢（警一卷第25、26頁）、證人即告訴人
    翁翊宸於警詢（偵二卷第12至14頁）、證人即告訴人高勝宏
    於警詢（警二卷第14至16頁）之證述。
　㈡上開甲帳戶、乙帳戶、丙帳戶、丁帳戶及戊帳戶之交易明細
    表各1份（警一卷第69、70、77頁，警二卷第54至58頁，偵
    二卷第6頁），以及如附表二「相關證據欄」所示之證據在
    卷，可資佐證。　　　
　㈢本案事證明確，被告上開犯行，堪以認定，應依法論科。　
三、論罪科刑：　　
　㈠核被告邵修玄如附表二所為，均係犯刑法第339條之4第1項第
    3款之以網際網路對公眾散布而犯詐欺取財罪。又被告所犯
    如附表二各罪間，犯意各別、時地有異、手段有別，應論以
    數罪併罰之。　　
　㈡爰以行為人之責任為基礎，審酌被告正值青壯，不思循正常
    途徑賺取生活所需，竟圖謀非法所得，以附表二所示之方式
    ，詐騙如附表二所示之告訴人等，不僅使告訴人等受財產上
    損害，更破壞人與人之互信基礎，所為實屬不該，惟念其犯
    後能於本院審理時坦承犯行，態度尚可，並酌以被告尚未與
    附表二被害人和解或賠償。復衡量本院審理時，被告自陳學
    歷高中肄業，之前從事賣鹹酥雞，月收入約新臺幣（下同）
    3、4萬元，未婚，無小孩等智識程度、家庭及經濟狀況（審
    金訴卷第255頁），暨其犯罪之動機、目的、手段、所生損
    害等一切情狀，分別量處如附表一主文欄所示之刑。
　㈢定執行刑：　　
　　按刑法第51條數罪併罰定執行刑之立法方式，採限制加重原
    則，亦即非以累加方式定應執行刑，被告每次犯罪手法類似
    ，如以實質累加方式定應執行刑，則處罰之刑度顯將超過其
    行為之不法內涵，違反罪責原則，及考量因生命有限，刑罰
    對被告造成之痛苦程度，係隨刑度增加而生加乘效果，非以
    等比方式增加，是以隨罪數增加遞減刑罰方式，當足以評價
    被告行為不法性之法理（即多數犯罪責任遞減原則）。再按
    數罪併罰之定應執行之刑，係出於刑罰經濟與責罰相當之考
    量，並非予以犯罪行為人或受刑人不當之利益，為一種特別
    的量刑過程，相較於刑法第57條所定科刑時應審酌之事項係
    對一般犯罪行為之裁量，同法第51條之定應執行刑，乃係對
    犯罪行為人本身及所犯各罪之總檢視，除應考量行為人所犯
    數罪反應出之人格特性，並應權衡審酌行為人之責任與整體
    刑法目的暨相關刑事政策，在量刑權之法律拘束性原則下，
    依刑法第51條第5款之規定，採限制加重原則，以宣告各刑
    中之最長期為下限，各刑合併之刑期為上限，但最長不得逾
    30年，資為量刑自由裁量權之外部界限，並應受法秩序理念
    規範之比例原則、平等原則、責罰相當原則、重複評價禁止
    原則等自由裁量權之內部抽象價值要求界限之支配，以使輕
    重得宜，罰當其責，俾符合法律授與裁量權之目的，以區別
    數罪併罰與單純數罪之不同，兼顧刑罰衡平原則。本案被告
    邵修玄犯如附表一所示之罪，均係犯以網際網路對公眾散布
    而犯詐欺取財罪，犯罪手法類似、相同，且犯罪期間非長（
    111年8月10日至24日、同年11月1日至5日、同年12月16日至
    19日），兼衡被告如附表二所示之罪質、犯罪所得數額高低
    、欲達到犯罪預防目的所需之制裁程度等情節，暨被告犯數
    罪所反應之人格特性，及整體刑法目的暨相關刑事政策，依
    法定其等應執行刑如主文所示。　
四、沒收之說明：　　
　㈠按犯罪所得，屬於犯罪行為人者，沒收之。但有特別規定者
    ，依其規定；前二項之沒收，於全部或一部不能沒收或不宜
    執行沒收時，追徵其價額。且宣告有多數沒收，併執行之，
    刑法第38條之1第1項前段、第3項、第40條之2第1項規定分
    別定有明文。
　㈡被告邵修玄本件網路詐欺取得如附表二「犯罪所得」欄編號1
    至6所示之款項，據被告於本院審理時供述：起訴書附表所
    列的金額我都有收到，尚未與上開編號告訴人等和解或賠償
    等語（審訴卷第263、265頁），核屬其本件犯罪之不法所得
    ，均未扣案，依上開規定，應依上開規定均宣告沒收，並於
    全部或一部不能沒收或不宜執行沒收時，追徵其價額。　
據上論斷，應依刑事訴訟法第273條之1第1項、第284條之1、第2
99條第1項前段，刑法第339條之4第1項第3款、第51條第5款、第
38條之1第1項前段、第3項、第40條之2第1項，刑法施行法第1條
之1第1項，判決如主文。　　　　
本案經檢察官林志祐提起公訴，檢察官陳宗吟到庭執行職務。　
中　　華　　民　　國   111    年    12    月    19    日
                  刑事第五庭    法  官      李昆南
以上正本證明與原本無異。
如不服本判決應於收受送達後20日內向本院提出上訴書狀，並應
敘述具體理由；如未敘述上訴理由者，應於上訴期間屆滿後20日
內向本院補提理由書（均須按他造當事人之人數附繕本）「切勿
逕送上級法院」。
中　　華　　民　　國　　111 　年　　12　　月　　21　　日
                                書記官      鄭仕暘
附錄本判決論罪科刑法條：
中華民國刑法第339條之4
犯第339條詐欺罪而有下列情形之一者，處1年以上7年以下有期
徒刑，得併科1百萬元以下罰金：
一、冒用政府機關或公務員名義犯之。
二、三人以上共同犯之。
三、以廣播電視、電子通訊、網際網路或其他媒體等傳播工具，
    對公眾散布而犯之。
前項之未遂犯罰之。　　　
附表一　　
編號 犯罪事實 主文欄（宣告刑，含沒收、追徵） 1 附表二編號1所示之犯行 邵修玄犯以網際網路對公眾散布而詐欺取財罪，處有期徒刑壹年壹月。未扣案如附表二編號1之犯罪所得新臺幣貳萬參仟伍佰元沒收，於全部或一部不能沒收或不宜執行沒收時，追徵其價額。 2 附表二編號2所示之犯行 邵修玄犯以網際網路對公眾散布而詐欺取財罪，處有期徒刑壹年。未扣案如附表二編號2之犯罪所得新臺幣壹萬零伍佰元沒收，於全部或一部不能沒收或不宜執行沒收時，追徵其價額。 3 附表二編號3所示之犯行 邵修玄犯以網際網路對公眾散布而詐欺取財罪，處有期徒刑壹年壹月。未扣案如附表二編號3之犯罪所得新臺幣貳萬參仟元沒收，於全部或一部不能沒收或不宜執行沒收時，追徵其價額。 4 附表二編號4所示之犯行 邵修玄犯以網際網路對公眾散布而詐欺取財罪，處有期徒刑壹年。未扣案如附表二編號4之犯罪所得新臺幣參仟伍佰元沒收，於全部或一部不能沒收或不宜執行沒收時，追徵其價額。 5 附表二編號5所示之犯行 邵修玄犯以網際網路對公眾散布而詐欺取財罪，處有期徒刑壹年。未扣案如附表二編號5之犯罪所得新臺幣伍仟元沒收，於全部或一部不能沒收或不宜執行沒收時，追徵其價額。 6 附表二編號6所示之犯行 邵修玄犯以網際網路對公眾散布而詐欺取財罪，處有期徒刑壹年。未扣案如附表二編號6之犯罪所得新臺幣肆仟元沒收，於全部或一部不能沒收或不宜執行沒收時，追徵其價額。 
附表二
編號 被害人 詐騙方式 匯款時間、匯款金額及匯入帳戶（新臺幣） 犯罪所得(新臺幣) 相關證據 1 陳宗仁 (提告) 於109年8月6日前某時許，在臉書社團以暱稱「吳賢」佯稱欲出售黃金戒指云云，致被害人陳宗仁陷於錯誤，並依對方指示，於右列時間，將右列款項，匯至被告指定之上開帳戶。 ①109年8月10日13時10分許，匯款6,500元至甲帳戶。 ②109年8月10日23時57分許，匯款1萬元至甲帳戶。 ③109年8月21日凌晨2時8分許，匯款7,000元至乙帳戶。 2萬3,500元 ①告訴人陳宗仁提出之郵政自動櫃員機交易明細3份（警一卷第119至121頁）。 ②與「吳賢」之臉書對話內容翻拍紀錄1份（警一卷第123至127頁）。 ③彰化縣警察局芳苑分局二林分駐所受理詐騙帳戶通報警示簡便格式表2份、內政部警政署反詐騙諮詢專線紀錄表1份（警一卷第109、111、113頁）。 2 鍾佩雯 (提告) 於109年8月12日16時30分許，在臉書社團以暱稱「吳賢」佯稱欲出售黃金戒指云云，致被害人鍾佩雯陷於錯誤，並依對方指示，於右列時間，將右列款項，匯至被告指定之上開帳戶。 109年8月12日20時2分許，匯款1萬500元至甲帳戶內。 1萬500元 ①告訴人鍾佩雯提出之匯款交易明細1份（警一卷第93頁）。 ②與「吳賢」之臉書對話內容翻拍紀錄1份（警一卷第87至91、95至101頁）。 ③臺東縣警察局臺東分局馬蘭派出所受理刑事案件報案三聯單、金融機構聯防機制通報單各1份（警一卷第85、103頁）。 3 吳旻宗 (提告) 於109年8月17日13時許，在臉書社團以暱稱「吳賢」佯稱欲出售黃金戒指云云，致被害人吳旻宗陷於錯誤，並依對方指示，於右列時間，將右列款項，匯至被告指定之上開帳戶。嗣被害人於同年8月25日至統一超商取貨返家拆開盒子時，卻發現盒子裡面沒有任何東西，始知受騙。 ①109年8月17日17時33分許，匯款3,000元至甲帳戶。 ②109年8月20日20時38分許，匯款1萬2,000元至乙帳戶。 ③109年8月21日17時46分許，匯款5,000元至乙帳戶。 ④109年8月24日20時23分許，匯款3,000元至乙帳戶。 2萬3,000元   ①告訴人吳旻宗提出之網路銀行轉帳明細1份（警一卷第143頁）。 ②與「吳賢」之臉書對話內容翻拍紀錄1份（警一卷第145至152頁）。 ③臺中市政府警察局第五分局北屯派出所受理刑事案件報案三聯單、內政部警政署反詐騙諮詢專線紀錄表、受理詐騙帳戶通報警示簡便格式表各1份（警一卷第129、133、139、141頁）。 4 陳書亭 (提告) 於109年8月17日21時許，在臉書社團以暱稱「吳賢」佯稱欲出售手機云云，致被害人陷於錯誤，於右列時間，將右列款項，匯至被告指定之上開帳戶。 109年8月17日23時33分許，匯款3,500元至甲帳戶內。 3,500元 ①告訴人陳書亭提出之中國信託銀行自動櫃員機交易明細1份（警一卷第172頁）。 ②與「吳賢」之臉書對話內容翻拍紀錄1份（警一卷第167至171頁）。 ③臺北市政府警察局萬華分局青年路派出所受理刑事案件報案三聯單、內政部警政署反詐騙諮詢專線紀錄表各1份（警一卷第155、159頁）。 5 翁翊宸 (提告) 於民國109年10月29日晚間10時27分許前不詳時間，在不詳地點，以不詳方式連結網際網路，以暱稱「陳晨」之帳號登入社群網站臉書，在臉書社團「潮牌.名牌~交易中」中，公開張貼販售Alexander McQueen品牌鞋子之文章，嗣告訴人翁翊宸瀏覽該訊息而與對方聯絡，約定以新臺幣（下同）5,000元購買該商品，致告訴人陷於錯誤，於右列時間，將右列款項，匯至被告指定之帳戶。 ①109年11月1日18時33分許，匯款500元至丙帳戶。 ②109年11月5日18時39分許，匯款4,500至丙帳戶。 5,000元        ①告訴人翁翊宸提出之網路銀行交易明細1份（偵二卷第26頁）。 ②與「陳晨」之臉書對話內容翻拍紀錄1份（偵二卷第19至26頁）。 ③基隆市政府警察局第四分局安樂派出所受理詐騙帳戶通報警示簡便格式表、內政部警政署反詐騙諮詢專線紀錄表各1份（偵二卷第15、16頁）。     6 高勝宏 (提告) 於民國109年12月中旬某時許，在臉書社團「二手精品交流」以暱稱「陳晨」佯稱販賣MCQ牌鞋（俗稱麥昆鞋）云云，嗣告訴人高勝宏看到該訊息而與對方聯絡，約定以4,000元購買該商品，致告訴人陷於錯誤，於右列時間，將右列款項，匯至被告指定之帳戶。 ①109年12月16日21時13分許，匯款2,500元至丁帳戶。  ②109年12月19日6時23分許，匯款1,500元至戊帳戶。     4,000元  ①告訴人高勝宏提出之郵政自動櫃員機交易明細1份（警二卷第51頁）。 ②與「陳晨」之臉書對話內容翻拍紀錄1份（警二卷第41至51頁）。 ③新北市政府警察局新店分局江陵派出所受理詐騙帳戶通報警示簡便格式表、內政部警政署反詐騙諮詢專線紀錄表各1份（警二卷第36、38、39頁）。